# 财务审计方法简介之十五

提问人：徐邦 时间：2011-08-29 16:22:39
收藏啊

回答人：chenyiwei
请注意不要连续发灌水帖，否则你有可能面临被封号的处罚。 另外，根据视野论坛规则，签名不得带有外部网站链接。请修改你的签名。